臺灣臺南地方法院刑事判決　　　　　　　　　　　　　九十年度易字第二二七號
　　公　訴　人　臺灣台南地方法院檢察署檢察官
　　被　　　告　乙○○
右列被告因傷害案件，經檢察官提起公訴（九十年度偵字第九五四一號），本院判決
如左：
    主  文
乙○○無罪。
    理  由
一、公訴意旨略以：被告乙○○於民國八十九年十二月三日凌晨三時二十四分許，在
    台南縣官田鄉西庄村八十二之一號家中，突聞駕駛小客車返家之女兒丙○○喊叫
    而出屋外，見丙○○在車庫前遭告訴人甲○○毆打，憤而持木棍毆打甲○○並對
    之拳打腳踢，致告訴人甲○○右手肘、胸部瘀青與左膝蓋受傷，因認被告涉有刑
    法第二百七十七條第一項之傷害罪嫌等語。
二、按犯罪事實應依證據認定之，無證據不得推定其犯罪事實；又不能證明被告犯罪
    者，即應諭知無罪之判決，刑事訴訟法第一百五十四條、第三百零一條第一項分
    別定有明文。
三、本件公訴人認被告乙○○涉有傷害罪嫌，係以上揭事實，業據告訴人甲○○指證
    明確，並有案發當日警員為告訴人甲○○拍攝之照片二紙；並以若被告辯稱告訴
    人係自行跌倒等語屬實，告訴人之胸部將不致於受傷等情為據。訊據被告乙○○
    堅決否認有右揭犯行，辯稱：當日係告訴人甲○○先行毆打其女兒丙○○，經丙○○呼救後，其配偶陳余壽滿出而救援，亦遭告訴人毆打，伊經其女兒及配偶呼
    救後，始由睡夢中驚醒，並至門外欲阻止告訴人續行毆打其女兒，伊當日見告訴
    人甲○○欲持磚塊毆打其女兒，始以徒手攔住告訴人身體，嗣告訴人自行跌倒在
    地，手肘處因而受傷，並未毆打告訴人甲○○等語。
四、經查：(1)告訴人甲○○於前揭時地，曾以木棍毆打證人丙○○，並傷及證人陳余
    壽滿等情，業據告訴人分於本案調查及本院九十年度易字第一六二號審理中，自
    承不諱，核與證人丙○○、陳余壽滿於本院審理時所證相符，復參以被告於本院
    調查時亦自承其與證人丙○○爭執結束後，被告始行下樓等語，是堪信被告於本
    院審理時所辯：當日因聽到證人丙○○、陳余壽滿等人為告訴人甲○○毆打後之
    呼救，始行下樓等語，與事實相符，堪以採信。(2)告訴人甲○○雖陳稱其為被告
    毆打，致其手部、胸部及膝蓋處受有多處傷勢云云，惟告訴人甲○○於當日與被
    告發生爭執後，並未就診，亦未驗傷，其當日是否確受有其自陳之傷勢，已非無
    疑。又告訴人雖於本院審理時陳稱：當日被告持不明工具攻擊其胸部，其肋骨因
    而骨折；當時不用按就會痛，現在如果用力按仍會痛云云（參見本院九十年十二
    月十三日訊問筆錄及九十一年一月二十二日審判筆錄），惟以告訴人所稱肋骨斷
    裂之傷勢，告訴人竟未就醫求診，已與常情有違，復參諸被告九十年四月九日因
    案為羈押於台灣台南看守所時，並由台灣台南看守所為其健康檢查時，告訴人甲○○亦自承：「我沒病，也沒內外傷」等語，業據告訴人甲○○於本院審理時自
    承不諱，並有台灣台南看守所於九十年十二月十二十一日以南所文衛字第二一一
    二號函送之該所新收（借提還押）被告收容人內外傷紀錄表一份在卷可稽，是告
    訴人於本院審理陳稱「現在如果用力按仍會痛云云。」顯與事實不符。復觀證人
    即警員李政賢為被告拍攝之二紙照片中，其胸部部位之照片，並無傷勢現象，證
    人李政賢於本院審理時，亦結證證稱（問：告訴人胸部是否有受傷？）「因為告
    訴人說他胸部有受傷，所以我們還是為他拍照。但我看起來胸部是沒有外傷。但
    是否有內傷，我不清楚。」、（問：膝蓋部分為何沒有拍照？）「當時是深夜，
    我們主要拍攝他所說受傷的部位。告訴人當時是穿長褲，膝蓋部分我們看不出有
    傷。所以沒有拍攝。」等語（參見本院九十一年一月二十二日審判筆錄），是並
    無證據足認告訴人當日胸部及膝蓋確曾受有傷勢，自難以此對被告為不利之認定
    。(3)被告於偵審中迭次辯稱，告訴人當日曾不慎自行往後跌倒等語，核與證人李
    政賢於偵查中證述，其於前揭案發當日，據報至現場後，告訴人係坐在地上，並
    曾為告訴人照相等語相符，並有告訴人呈現坐姿照片一紙為證，復參諸告訴人肘
    部所受傷勢均集中於其右手肘關節外側處，且其傷勢係屬擦傷，與被告所述為人
    毆打所致之瘀血傷有異等情，有證人李政賢為被告所攝之照片一紙為證，是依告
    訴人案發當日之坐姿及其傷勢部位、形式觀之，被告辯稱當日告訴人所受傷勢係
    因告訴人自行不慎往後跌倒於地所致等語，即非全然不可採。且當日均在現場之
    證人丙○○與陳余壽滿於本院審理時，均證稱被告並未毆打告訴人等語，是除告
    訴人單方指述外，並無他證足認被告確有傷害犯行，復考量告訴人於九十年間，
    甫因傷害被告之妻女陳余壽滿、丙○○及違反不得騷擾證人丙○○之保護令案件
    ，而分經本院以九十年度易字第一六二號判處有期徒刑三月，及台灣高等法院台
    南分院以八十九年度上易字第一九一一號判處有期徒刑九月，現仍在監執行中，
    其與被告之妻女均曾涉訟，並因而受有罪之宣告，是其告訴之內容是否屬實，尚
    非無疑，自難僅以其單方指訴，即認被告確有其所指訴之傷害犯行。綜此，告訴
    人於偵審中所述胸部及膝蓋處等部傷勢，並無實證堪認告訴人於當日確有受該二
    處傷勢，而其所受手肘部之傷勢，除告訴人單方指訴外，亦無他證足認確係被告
    所為，是依本院調查證據所得，尚乏積極足認被告確有告訴人所指傷害犯行。此
    外，本院復查無其他積極證據足認被告涉有公訴意旨所指傷害犯行，揆諸前揭法
    條說明，應認被告罪嫌尚有不足，應為無罪判決之諭知。
據上論斷，應依刑事訴訟法第三百零一條第一項，判決如主文。
本件經檢察官羅瑞昌到庭執行職務。
中      華      民      國    九十一    年      二      月      五      日
                              臺灣臺南地方法院刑事第四庭
                                  法  官    卓  穎  毓
右正本證明與原本無異
如不服本判決應於送達後十日內向本院提出上訴狀
                                  書記官    黃  子  起
中      華      民      國    九十一年  年      二      月      六      日
